臺灣高雄地方法院刑事判決　　　　　　100年度訴緝字第135號
公　訴　人　臺灣高雄地方法院檢察署檢察官
被　　　告　林福生
上列被告因違反電信法等案件，經檢察官提起公訴（99年度偵字
第2002、15395、17710號），本院判決如下：
    主  文
林福生無罪。
    理  由
一、公訴意旨略以：被告林福生於民國97年間在通訊行擔任業務
    ，為取得他人之行動電話門號轉售予綽號「張仔」之不詳姓
    名年籍成年男子使用，竟意圖為自己不法之所有，及基於幫
    助盜用他人電信設備通信之犯意，透過不知情之吳靜美，分
    別向告訴人周美君、陳麗帆佯稱可代為申辦行動電話門號使
    用，使周美君、陳麗帆因而陷於錯誤：（一）周美君於97年
    12月間，簽寫遠傳電信股份有限公司（下稱遠傳電信公司）
    門號申請書，連同身分證及健保卡之影本，由吳靜美轉交予
    被告申辦遠傳電信公司0000000000號行動電話門號，使遠傳
    電信公司人員陷於錯誤，誤認係周美君本人使用，而將所申
    辦之行動電話晶片卡交付被告。（二）陳麗帆於97年12月29
    日，簽寫威寶電信股份有限公司（下稱威寶電信公司）0000
    000000號、0000000000號行動電話門號及遠傳電信公司0000
    000000號行動電話門號申請書，連同身分證及駕照影本，由
    吳靜美轉交予被告辦理行動電話服務申請，使遠傳電信公司
    、威寶電信公司人員陷於錯誤，誤認係陳麗帆本人使用，而
    將所申辦之行動電話晶片卡交付被告。被告取得上開4只行
    動電話門號晶片卡後，即擅自在高雄市○○路空軍1號客運
    站，以1只門號晶片卡新臺幣（下同）500元之代價，全數出
    售予綽號「張仔」之不詳姓名年籍成年男子，該男子自98年
    1月至5月間多次撥打使用上開行動電話門號，向威寶電信公
    司及遠傳電信公司傳送該行動電話門號晶片卡所代表之無線
    電磁信號，使威寶電信公司及遠傳電信公司誤以為該門號係
    周美君、陳麗帆本人或得其同意之人使用，進而提供電信服
    務，而將電信通話費列帳於周美君、陳麗帆名下，該第三人
    以此方式盜用電信設備通訊，因此獲得如附表所示財產上之
    不法利益，致生損害於威寶電信公司、遠傳電信公司、周美
    君、陳麗帆等人。嗣周美君、陳麗帆接獲遠傳電信公司、威
    寶電信公司所寄發之電信費帳單後，察覺有異報警處理，始
    悉上情。因認被告係犯刑法第339條第1項之詐欺取財罪嫌、
    電信法第56條第1項、刑法第30條第1項前段之幫助以無線方
    式盜用他人電信設備通信罪嫌
二、按犯罪事實應依證據認定之，無證據不得認定犯罪事實；又
    不能證明被告犯罪者，應諭知無罪之判決，刑事訴訟法第15
    4條第2項、第301條第1項前段分別定有明文。又認定不利於
    被告之事實，須依積極證據，苟積極證據不足為不利於被告
    事實之認定時，即應為有利被告之認定，更不必有何有利之
    證據；再認定犯罪事實，所憑之證據，雖不以直接證據為限
    ，間接證據亦包括在內，然無論直接或間接證據，其為訴訟
    上之證明，須於通常一般之人均不致於有所懷疑，而得確信
    其為真實之程度者，始得據之為有罪之認定，倘其證明尚未
    達到此一程度，而有合理性懷疑之存在時，即無從為有罪之
    認定（最高法院30年上字第816號、40年臺上字第86號、76
    年臺上字第4986號判例意旨參照）。
三、按被告以外之人於審判外之言詞或書面陳述，除法律有規定
    者外，不得作為證據。又被告以外之人於審判外之陳述，雖
    不符前4條之規定，而經當事人於審判程序同意作為證據，
    法院審酌該言詞陳述或書面陳述作成時之情況，認為適當者
    ，亦得為證據，刑事訴訟法第159條第1項、第159條之5第1
    項分別定有明文。查本案認定事實所引用之卷證資料，除原
    已符同法第159條之1至第159條之4規定、及法律另有規定等
    傳聞法則例外規定，而得作為證據外，其餘卷證資料，並無
    證據證明係公務員違背法定程序所取得，檢察官及被告於本
    院審理時均同意作為證據（見本院審訴緝字卷27頁）且均未
    於本院審理過程中聲明異議，本院審酌前揭陳述作成時之情
    況，並無違法取證之瑕疵，亦認以之作為證據為適當，是本
    件有關被告以外之人於審判外之言詞或書面陳述等供述證據
    ，依前揭法條意旨，自均得為證據。
四、檢察官認被告涉犯前揭罪嫌，無非以：告訴人周美君及陳麗
    帆於警詢及偵查中之指訴、告訴人威寶電信公司之告訴代理
    人吳瓊雅於警詢及偵查中之指訴、證人吳靜美於警詢及偵查
    中之證述，並佐以被告於偵查中之供述、遠傳電信（起訴書
    誤載為遠傳電話）公司99年1月27日（起訴書誤載為2日）遠
    傳（企營）字第09910106667號函、威寶電信公司99年1月26
    日函及所附行動電話門號申請書、威寶電信公司及遠傳電信
    公司行動電話門號損失明細及帳單，資為論據。訊據被告固
    坦承有透過吳靜美幫周美君、陳麗帆申辦前開行動電話門號
    ，並將前開4只行動電話門號晶片卡以每只500元之代價交付
    予「張仔」使用等事實，惟堅決否認有何詐欺取財、幫助違
    反電信法等犯行，辯稱：伊當時是業務員，要衝業績，吳靜
    美也想要賺取佣金，說要找人來辦門號，伊透過吳靜美跟周
    美君、陳麗帆說申辦後會用錢把門號及搭配的零元手機買過
    來，還說可以幫忙找繳電話費的人，伊總共給吳靜美12,000
    元，10,000元是回收手機的錢，回收手機1支2,500元，2,00
    0元是門號的錢，晶片卡1只給500元，伊將門號晶片卡賣給
    「張仔」時，「張仔」有說會繳電話費等語。經查：
（一）告訴人周美君、陳麗帆及證人吳靜美雖均指訴及證述由被
      告代辦之前開行動電話門號係周美君、陳麗帆欲作為己用
      ，惟告訴人周美君前於98年5月5日、98年9月17日警詢時
      均證稱：吳靜美妹妹之前的同居人是被告，被告在做電信
      方面的工作，需要電話衝業績，被告說會正常使用並如期
      繳費等語（見高雄市政府警察局三民第二分局刑案偵查卷
      宗〈下稱警1卷〉第2至5頁），嗣於本院審理中就此則先
      證稱：是吳靜美說他朋友要拿去用等語，之後又隨即改稱
      ：當初是約定伊要自己用，後來因為拿不到行動電話晶片
      卡伊問吳靜美，吳靜美說好像他拿去給他朋友用，說他朋
      友會繳錢，之前會這樣說，是因為後來拿去給人家用等語
      （見本院訴緝字卷第40頁）；證人吳靜美於98年7月19日
      警詢時亦證稱：被告說是電信業務員，需要電話衝業績，
      因為被告跟伊妹妹育有1子，就相信被告，請周美君申辦
      電話給被告衝業績，當時申辦之電話門號並不知道，是後
      來被告沒有繳款，伊請周美君去查詢才知道門號是000000
      0000，被告當時說會正常使用並如期繳納，結果都使用在
      色情電話及遊戲點數上，且拒不繳納等語（見警1卷第6頁
      ），核與被告所辯大致相符，是被告係經告訴人周美君同
      意，始將告訴人周美君申辦之0000000000號行動電話門號
      晶片卡交付他人使用並負責繳費之事實，應堪認定。參以
      證人陳俊凱於偵查中證稱：伊之前是開達豐通訊行，被告
      說想開1間通訊行，但還沒申請開通，所以被告都暫時交
      由伊的通訊行送件，0000000000、0000000000、00000000
      00號行動電話門號是被告交給伊送件的，申請書上承辦人
      員處分別蓋「義財企業社」、「地球村企業有限公司」是
      因為伊又分別轉給上手送件，這3個門號連同手機辦出來
      是在伊店內交給被告，手機有可能讓渡，每家店都會做手
      機買賣等語（見偵1卷第30至31頁）。足認被告前揭所辯
      當時申辦之門號係搭配零元手機並由其買回等情，應非虛
      妄。
（二）嗣告訴人周美君及證人吳靜美於偵查中雖翻異前詞，惟因
      被告以前詞置辯，告訴人周美君及證人吳靜美始開始證稱
      當時申辦之門號有搭配手機，以否認有被告所稱買回手機
      之情，告訴人周美君於偵查中證稱：該門號是伊要用的，
      事後沒拿到手機及門號等語，證人吳靜美於偵查中亦證稱
      ：當初被告說在做電信業，要衝業績，叫伊找人來辦門號
      ，伊問周美君，周美君說需要手機及門號，所以就申請，
      資料都交給被告，後來都沒有收到手機及門號；伊跟被告
      要手機及晶片卡時，被告一直推託，後來陳麗帆收到第1
      個月帳單時問伊怎麼手機還沒拿到，伊就找不到被告等語
      （見臺灣高雄地方法院檢察署99年度偵字第200號卷〈下
      稱偵1卷〉第8頁；99年度偵字第15395號卷〈下稱偵2卷〉
      第10頁），一反2人前於警詢皆未提及有搭配手機之證述
      。又告訴人周美君於本院審理中證稱：在申請0000000000
      號行動電話門號之前，伊就有使用1支0000000000號行動
      電話門號，月租費約700多元，伊不記得有無談到月租費
      ，好像是說會拿到行動電話晶片卡及手機，月租費好像是
      900元，當時伊跟吳靜美剛好要出去玩，吳靜美約林福生
      過來拿資料，林福生過來沒有下車，伊把身分證及健保卡
      影本給吳靜美，申請書是吳靜美拿給伊簽的，當初申請書
      的帳單地址寫伊家，後來會變更為高雄市○○區○○街13
      6號，是因為伊收到帳單跟吳靜美反應為何帳單費用那麼
      高，吳靜美就叫伊改帳單地址，讓吳靜美去聯絡查清楚，
      當時吳靜美沒有建議伊將手機停話，說先找人，不停話的
      原因是因為會有違約金，伊簽申請書時有簽代領的文件，
      伊只簽名字，不知道簽給誰代領，伊不清楚搭配的手機款
      式，只是想說幫忙衝業績，98年5月5日去報案是因為一直
      找不到被告，申辦該門號時好像還沒有工作，經濟來源是
      每月約13,000元的失業補助金，當時伊住在高雄市○○區
      ○○街12號，遠傳電信公司電信費帳單顯示98年2月13日
      有以信用卡繳納11,139元，伊不知道是誰繳的等語（見本
      院訴緝字卷第37至41頁）。對照卷附告訴人周美君所簽署
      之遠傳電信公司行動電話服務申請書顯示，告訴人周美君
      係於97年12月29日簽署申請書，申辦0000000000號行動電
      話門號係採用「高用量3G大雙網哈啦990＋雙倍加值190型
      月租費NT＄190」方案，且啟用後24個月內不得更改費率
      方案，未滿24個月不得退租亦不得取消雙倍加值190型月
      租費NT﹩190服務，有該申請書附卷可稽（見偵2卷第29頁
      ），亦即告訴人周美君每月至少需繳費1,180元且須綁約2
      年，然參諸告訴人周美君前開證稱當時之經濟來源僅有每
      月約13,000元之失業補助金，又須繳納原先即使用之0000
      000000號行動電話門號月租費約700多元，每個月光電信
      費之固定開銷即近2,000元，是告訴人周美君前開證稱僅
      係為了幫被告衝業績即在不瞭解申辦之門號方案及所搭配
      之手機型號之情況下，率爾申辦該門號作為己用之證詞，
      顯與常情相悖，難以採認。況且，前開申請書告訴人周美
      君填寫的帳單寄送地址固為其前揭證稱之高雄市○○區○
      ○街12號，惟該門號自第1期即98年1月之電信費帳單迄98
      年6月之電信費帳單，實際之寄送地址均為證人吳靜美當
      時高雄市○○區○○街136號住處（證人吳靜美於本院審
      理時證稱高雄市○○區○○街136號係其當時住處，見本
      院訴緝字卷第33頁），有0000000000號行動電話門號98年
      1月至6月電信費帳單存卷可憑（見警1卷第10至27頁）。
      且依告訴代理人吳瓊雅於偵查中之證述：0000000000號行
      動電話門號曾經繳清第1期的190元，第2期98年2月12日用
      信用卡繳11,139元，之後就未再繳，有些電信業者接受語
      音線上輸入信用卡卡號繳費，不限於門號申用人本人的信
      用卡等語（見偵2卷第12頁）。足認證人吳靜美對於該門
      號晶片卡申辦後並未交付告訴人周美君使用而係由他人使
      用並繳費乙情，均知之甚詳，故證人吳靜美前揭翻異前詞
      之證述，亦不足採信。加以，苟告訴人周美君及證人吳靜
      美關於該0000000000號行動電話門號申辦之際即係告訴人
      周美君欲留作己用之證述為真，何以證人吳靜美自98年1
      月起即陸續收受電信費帳單，得知該門號已有人使用之情
      況下，告訴人周美君仍遲至98年5月5日始至警局報案，且
      告訴人周美君於報案當時係指稱：「我於98年4月15日12
      時00分在高雄市○○區○○街12號接獲遠傳電信公司寄來
      98年4月份之帳單應繳金額新臺幣22,502元，使用者是林
      福生，他未按時繳費，已拆機」等語（見警1卷第4頁），
      顯見告訴人周美君係在該門號電信費未繳納時始前往報案
      ，告訴人周美君報案之目的應僅在避免電信公司繼續催繳
      電信費甚明，否則若告訴人周美君自始未同意被告將申辦
      之該門號晶片卡交付他人使用，抑或交由被告使用，告訴
      人周美君應在自己或證人吳靜美收到第1期或第2期帳單時
      ，即前往報案，始與常情相符。
（三）告訴人陳麗帆於98年9月11日最初至警局報案時，亦僅提
      及申辦門號之情，之後於9811月17日及20日警詢時雖曾提
      及申辦之門號有搭配手機，然此應係因被告於98年10月27
      日已到案，並提出前揭答辯所致，有告訴人陳麗帆之歷次
      警詢筆錄及被告之警詢筆錄存卷可參（見高雄市政府警察
      局小港分局刑案偵查卷宗〈下稱警2卷〉第1至4頁；內政
      部警政署電信警察局第二中隊刑案偵查卷宗〈下稱警3卷
      〉第1至5頁）。又告訴人陳麗帆於本院審理中對於申辦前
      開3個行動電話門號之緣由先證稱：伊申辦該3個門號之前
      有以朋友名義申請1支手機，因為手機名義人不是伊，要
      辦理事情也不方便，且威寶的網內互打免費，伊想1支自
      己使用，1支給伊妹妹用，遠傳的部分是因為伊朋友都是
      用遠傳的，跟朋友聯絡比較便宜等語（見本院訴緝字卷第
      42至43頁）。惟經詰問申辦該門號之相關細節則證稱：「
      （問：你知道威寶電信公司網內互打免費最低月租費方案
      多少？）不知道」、「（問：為何你認為網內互打免費？
      ）我沒注意那個」、「（問：你有仔細讀過威寶電信公司
      行動電話申請書內容？）沒有」、「（問：這樣你可以確
      定申請的這兩支威寶門號網內互打免費？）不知道」、「
      （問：為何你認為網內互打免費？）我沒注意那個」、「
      （問：當初辦這門號時，是否知道手機款式？）不知道」
      、「（問：這3支門號月租費加總共多少錢？）快2,000元
      」「（問：根據申請書資料總共2,280元，你當時收入多
      少，有必要每月花2,280元月租費？）當時我在飲料店打
      工，月收入1、20,000元。有支門號要給妹妹用」、「（
      問：真得有需要那麼多門號？（未答）」、「（問：你還
      沒辦這3支門號之前，是用哪支門號？）0000000000號，
      也是遠傳電信，月租費一開始是500多元，後來變成300多
      元」、「（問：你用0000000000號每月電話費多少？）從
      300多到7、800元」等語（見本院訴緝字卷第43頁、45至
      47頁），足認告訴人陳麗帆對於申辦前開3個行動電話門
      號所搭配之方案均不清楚，酌以告訴人陳麗帆所自承之當
      時收入及使用手機通話費僅約300至800元，又其原本使用
      之門號即屬遠傳電信公司之門號等情以觀，告訴人陳麗帆
      前揭所述申辦遠傳電信公司0000000000號行動電話門號以
      便跟朋友聯絡較便宜乙節即有所矛盾，且告訴人陳麗帆原
      本使用之通話量至多僅約800元，依據其當時之經濟狀況
      ，實在無須亦不可能僅單純為幫被告衝業績，再申辦月租
      費均為500元之威寶電信公司0000000000號、0000000000
      號行動電話門號，及申辦亦屬遠傳電信公司且係採用「高
      用量3G大雙網哈啦990＋雙倍加值190型月租費NT＄190 」
      方案之0000000000號行動電話門號，是告訴人陳麗帆前
      開證述申辦此3個行動電話門號係作為己用乙節，已難採
      認。
（四）告訴人陳麗帆前開3個門號之申請書均為97年12月29日所
      簽署並申請，所申辦之威寶電信公司0000000000號及0000
      000000號行動電話門號列帳期間97年12月29日至98年1月1
      0日、98年1月11日至98年2月10日、98年2月11日至98年3
      月10日之3期帳單，寄送地址均為告訴人陳麗帆於本院審
      理中證稱之當時住處高雄市○○區○○街96號（見本院訴
      緝字卷第46頁），之後依據卷附之帳單顯示，0000000000
      號行動電話門號98年3月11日至98年4月10日、98年4月11
      日至98年5月10日之2期帳單寄送地址則改為證人吳靜美前
      開證稱其當時高雄市○○區○○街136號住處（見本院訴
      緝字卷第33頁），且0000000000號行動電話門號於98年1
      月20日、98年2月26日分別在威寶電信公司臺中大雅營業
      所有以現金繳款111元、500元之紀錄，0000000000號行動
      電話門號則於98年2月19日在威寶電信公司臺中大雅營業
      所有以現金有繳款414元之紀錄；告訴人陳麗帆申辦之遠
      傳電信公司0000000000號行動電話門號98年1月至3月之電
      信費帳單，寄送地址亦為告訴人陳麗帆前開所稱當時住處
      高雄市○○區○○街96號，98年4月至5月之電信費帳單，
      寄送地址則亦改為證人吳靜美當時高雄市○○區○○街
      136號住處，且有曾於98年1月12日以現金繳款961元之紀
      錄，有此3門號之申請書、帳單費用明細表及前開帳單存
      卷可佐（見警3卷第17至41頁），足認告訴人陳麗帆於97
      年12月29日申請後之98年1月間收受帳單後即可得知前開3
      個門號晶片卡已經核發並為他人所使用及繳費。
（五）告訴人陳麗帆雖始終表示申辦之3個門號欲作為己用，惟
      如前所述，告訴人陳麗帆於98年1月即可發現3個門號晶片
      卡已經核發並為他人所使用及繳費，何以遲至98年9月11
      日始前往報案，且於同日向威寶電信公司提出未申辦門號
      聲明書，有高雄市政府警察局苓雅分局成功路派出所受理
      各類案件紀錄表、受理刑事案件報案三聯單、未申辦門號
      聲明書在卷足稽（見警2卷第14至15頁；警3卷第25頁）。
      佐以告訴人陳麗帆就何以不辦理停話乙節，於本院審理時
      證稱：「（問：既然你也沒收到卡片，又找不到人，帳單
      又寄來，為何不停掉電話？）因為我不知道哪個號碼」、
      「（問：你有收到帳單，門號申請人又是你？）帳單上沒
      有列出所有門號，當時沒想到」、「（問：為何你的帳單
      地址有些是寄到高雄市○○區○○街136號？）是後來因
      為我一直跟吳靜美說帳單一直來，我那時也要搬離那邊，
      吳美靜就說不然先寄到他們永順街家去」等語（見本院訴
      緝字卷第45至46頁），亦明顯不合常理。苟告訴人陳麗帆
      所指申辦後被告未經其同意將此3個門號交付他人使用為
      真，一般常人之反應應係逕向電信公司查詢並反應此情，
      而非如其所述，向僅係居間牽線之證人吳靜美反應，並依
      證人吳靜美提議將帳單改寄至當時證人吳靜美住處。顯見
      告訴人陳麗帆及證人吳靜美當初之處理方式，僅在要求被
      告如數支付電信費，嗣後因被告未予處理，電信費又持續
      增加且未繳納，告訴人陳麗帆又不想辦理停話以致須繳納
      違約金，始於98年9月11日前往報案，以得以向威寶電信
      公司主張門號非其所申辦，所使用之費用與其無關，是以
      ，更可認定其所指並未同意被告將申辦之門號晶片卡交付
      他人使用乙節，難以遽採。告訴人陳麗帆報案之目的亦應
      僅在避免電信公司繼續對渠催繳電信費，堪予認定。
（六）被告所辯曾交付證人吳靜美買回手機及門號晶片卡共12,0
      00元乙節，除曾交付證人吳靜美之表妹即被告當時之女友
      林于庭郵局帳戶提款卡提領2,000元之部分外，因所交付
      者均為現金，而無法提出證據以實其說。而曾交付證人吳
      靜美林于庭郵局帳戶提款卡提領2,000元之部分，證人吳
      靜美固不否認，並於本院審理時證稱係林于庭之還款（見
      本院訴緝字卷第83頁），被告就此則辯稱：伊是拿林于庭
      的提款卡叫吳靜美自己去領2,000元，是要給吳靜美辦門
      號的錢，當時伊有在賺錢，林于庭不可能欠吳靜美錢，林
      于庭郵局帳戶97、98年的匯款紀錄都是伊通訊行老闆匯進
      去的薪資，林于庭也曾去過伊任職的通訊行學習電腦操作
      ，後來伊也有開通訊行，伊拿錢給吳靜美時，林于庭都有
      看到，只是不願意講等語（見本院訴緝字卷第79頁、第89
      頁）。然證人吳靜美就此節，亦有前後證述不一致之處，
      前於99年2月11日偵查中先證稱：「（問：被告有拿林于
      庭郵局提款卡讓你去領錢？）有領2,000元。我不知道這
      筆是什麼錢，可是我表妹有欠我錢。我也不知道被告為何
      要拿林于庭的提款卡讓我領錢」、「（問：不知道用途的
      錢，為何要去領出來並收下來？）因為林于庭是我表妹，
      是被告向我說密碼所以我才去領」等語（見偵1卷第27頁
      ）。之後於距離事發時間較遠之99年11月12日偵查中，又
      翻異前詞，反能確定該2.000元係林于庭之還款，改為證
      稱：被告有拿林于庭的郵局提款卡讓伊去領錢，但那是林
      于庭有欠伊錢，被告沒說是賣卡片的錢等語（見偵2卷第
      12頁）。於距離事發時間更遠之100年12月15日本院審理
      中，證人吳靜美對於為何取得此2,000元記憶更為清晰，
      證稱：林于庭有跟伊借過錢，曾經拿1、2次提款卡讓伊去
      領錢，之前有次是林于庭親自交付提款卡，後來有次是被
      告交提款卡給伊，但之前伊有先問林于庭是否有錢可以還
      ，所以伊以為是林于庭交代的，被告將提款卡交給伊，叫
      伊自己去領等語（見本院訴緝字卷第81至83頁）。足認證
      人吳靜美之前開證言除悖於經驗法則（通常距離事發時間
      越近之記憶越清晰）外，與證人林于庭於本院審理中證述
      ：有跟吳靜美借過錢，有還過約1、2次，都拿現金還給吳
      靜美，沒有拿提款卡讓吳靜美去領錢，那時候伊的卡在被
      告那邊，若沒有錢就叫被告幫伊領，拿去還給吳靜美，印
      象有1次，是還2,000元，伊有先跟吳靜美說有請被告幫伊
      領錢還錢，除了這次外，伊都自己拿現金還，伊跟被告在
      一起時，被告可以不經過伊同意就去領錢，因為卡在被告
      那裡，被告那時有講有錢要進來要用伊帳戶，被告說是老
      闆要匯進來的等語（見本院訴緝字卷第75至76頁），不論
      就有無拿過提款卡讓證人吳靜美去領錢，抑或拿過幾次提
      款卡讓證人吳靜美去領錢，甚或係被告持提款卡領錢後再
      交付證人吳靜美，或直接拿提款卡讓證人吳靜美去領錢，
      2人之證述均不相符，反而依據證人林于庭之前開證述，
      被告確實有薪資收入匯入證人林于庭之郵局帳戶，對照證
      人吳靜美前揭99年2月11日偵查中之證述，足認雖證人林
      于庭仍證稱有還款2,000元予證人吳靜美，惟2人就還款細
      節，如前所述，已有多處不一致之處，故證人林于庭就此
      之證言，應係附和證人吳靜美，實則被告前揭所辯此2,00
      0元即係要給證人吳靜美辦門號的錢乙節，較堪採信。至
      證人林于庭前於偵查中雖證稱：「因為我之前跟吳靜美借
      錢，是我叫被告拿提款卡給吳靜美領錢，是我要還吳靜美
      的錢，與賣門號無關」等語（見偵2卷第24頁），惟證人
      林于庭業已於本院審理時澄清證稱：「（問：你之前在偵
      訊時何以陳述，是你叫林福生拿提款卡給吳靜美領錢，是
      我要還吳靜美錢，與賣門號無關？）我記得我不是這樣講
      的，我今天講的才是事實」、「（問：那次回答為何會主
      動提到與賣門號沒有關係？）檢察官有問我那跟賣門號有
      沒有關係，我說沒關係」等語（見本院訴緝字卷第78頁）
      ，亦不足為被告不利之認定。
（七）至證人吳靜美於98年7月19日後之警詢、偵查、本院審理
      中雖均證稱告訴人周美君、陳麗帆申辦上開門號均係作為
      己用，惟苟真如此，何以證人吳靜美在距離事發時間較近
      之98年7月19日會與告訴人周美君均一致證稱上情。再證
      人吳靜美於本院審理中證稱：伊是幫被告衝業績，並沒有
      拿報酬，因為伊表妹已經懷孕，想到小孩未來的奶粉錢，
      就想幫被告衝業績，伊就去找認識的人，被告還說不可以
      找遊民，被告怕伊找遊民還要押伊的身分證影本，可能要
      擔保，且伊有請被告不要用伊朋友的電話，不然伊一定會
      報案，伊知道周美君、陳麗帆申辦前就有門號使用中，伊
      跟周美君、陳麗帆說要幫被告做業績時，周美君、陳麗帆
      沒有反應，就說好，伊沒有跟周美君、陳麗帆講要辦多少
      月租費及哪款手機，伊不知道申辦門號的月租費，伊跟周
      美君、陳麗帆約好要寫申請書，由伊跟被告拿資料讓周美
      君、陳麗帆簽，被告在車上等被告沒下車是因為被告叫伊
      去用就好，被告跟伊說辦門號就會送手機，周美君、陳麗
      帆收到電話催繳後跟伊說，伊不相信，請他們叫電信公司
      把帳單寄到伊當時永順街的地址，並要電信公司打電話給
      伊，由伊來解釋等語（見本院訴緝字卷第25至28頁、第30
      頁、第34至36頁），均足認證人吳靜美介入告訴人周美君
      、陳麗帆申辦前開門號之事甚深，此由告訴人周美君及陳
      麗帆前開證述亦堪予認定。從而，苟證人吳靜美未如被告
      所辯獲得利益，何以除積極幫被告找朋友申辦門號外，尚
      須提供自己之身分證影本以為擔保，之後告訴人周美君、
      陳麗帆反應收到帳單及催繳電話，又主動表示請電信公司
      將帳單改寄其住處並由其向電信公司解釋，其介入之深已
      超越一般友人無償居間之作為。加以，證人吳靜美於本院
      審理中另證稱：「（問：是否知道林于庭待產期間是否有
      住在外面？）有住親戚家待產，就是舅舅家。我有聽家人
      說，但我沒有去注意，因為不關我的事」、「（問：林于
      庭待產期間，林福生有跟林于庭住在一起？）不是很清楚
      」、「（問：是否知道林福生與林于庭後來在林于庭舅舅
      家待了多久？）不知道」等語（見本院訴緝字卷第81頁、
      第83頁），足見證人吳靜美與當時係被告女友之證人林于
      庭往來並不密切，對於證人林于庭懷孕生產之狀況並不關
      心，難認證人吳靜美積極幫被告找人申辦門號衝業績之動
      機，如其前述，僅單純為了表妹林于庭之後生子之奶粉錢
      ，故證人吳靜美於98年7月19日警詢之證述較堪採信，其
      餘之證述均顯與常情不符，自難以該等證述對被告為不利
      之認定。
（八）綜上所述，告訴人周美君、陳麗帆及證人吳靜美之歷次證
      述既有前開前後矛盾及不合常理之處，又衡以告訴人周美
      君、陳麗帆若不向電信公司為此主張，在無法否認申請書
      為真正之情況下，縱使得依民事法律關係向被告抑或真正
      之使用人請求支付積欠之電信費，然因渠等為該等門號之
      申請人，勢必旋即面臨電信公司之催討，而需清償所有積
      欠之電信費，故在此種情況之下，自難期告訴人周美君、
      陳麗帆及證人吳靜美能為真實之證述。從而，被告有無詐
      欺取財及幫助以無線方式盜用他人電信設備通信之犯行，
      仍有合理懷疑，依檢察官所舉之證據不足以證明被告確有
      前揭犯行。此外，復查無其他積極證據足資認定被告犯罪
      ，揆之首開說明，自應為被告無罪之諭知。
據上論斷，應依刑事訴訟法第301條第1項，判決如主文。
本案經檢察官楊景婷到庭執行職務。
中    華    民    國    100    年    12    月   29    日
                  刑事第十七庭  審判長法  官  陳培維
                                      法  官  張谷瑛
                                      法  官  楊儭華
以上正本經核與原本無異。
如不服本判決應於收受送達後10日內向本院提出上訴書狀，並應
敘述具體理由；如未敘述上訴理由者，應於上訴期間屆滿後20日
內向本院補提理由書（均須按他造當事人之人數附繕本）「切勿
逕送上級法院」。
中    華    民    國    100    年    12    月   30    日
                                      書記官  林國龍
附表：行動電話門號遭盜用所產生費用一覽表
┌─┬───┬──────┬───┬──────────┐
│編│被害人│行動電話門號│門號  │累計通話費金額      │
│號│      │所屬公司    │      │                    │
├─┼───┼──────┼───┼──────────┤
│1 │周美君│遠傳電信    │093090│35,937元（另有違約金│
│  │      │            │1677  │9,000元）           │
├─┼───┼──────┼───┼──────────┤
│2 │陳麗帆│威寶電信    │098689│8,986元（另有違約金 │
│  │      │            │5637  │7,000元）           │
├─┤      ├──────┼───┼──────────┤
│3 │      │威寶電信    │098664│6,877元（另有違約金 │
│  │      │            │6312  │7,000元）           │
├─┤      ├──────┼───┼──────────┤
│4 │      │遠傳電信    │098148│8,450元（另有違約金 │
│  │      │            │9677  │9,000元）           │
└─┴───┴──────┴───┴──────────┘